【裁判字號】    97,交抗,578
【裁判日期】    970523
【裁判案由】    違反道路交通管理處罰條例
【裁判全文】
臺灣高等法院交通事件裁定             97年度交抗字第578號
抗  告  人
即受處分人  甲○○
上列抗告人因違反道路交通管理處罰條例案件，不服臺灣桃園地
方法院，中華民國97年4月28日所為裁定（97年度交聲字第137號
），提起抗告，本院裁定如下：
    主  文
抗告駁回。
    理  由
一、原處分意旨略以：受處分人即異議人甲○○於民國96年10月
    20日下午2 時45分許，騎乘車牌號碼N5J－503號機車，行經
    臺北縣板橋市○○路、智樂路口（沿中正路方向通過智樂路
    口）設有燈光號誌管制之交叉路口時，未遵守該處燈光號誌
    管制，闖越紅燈，依道路交通管理處罰條例第53條第1 項之
    規定，裁處異議人罰鍰新臺幣（下同）3,600 元，並依同條
    例第63條第1項第3款之規定，併記違規點數三點等語。
二、異議意旨略以：異議人騎乘前開機車於上開時間、地點並無
    闖越紅燈之違規行為，當時車行至停止線時，中正路的綠燈
    剛好轉為黃燈，異議人只是在燈號變成黃燈的時候循著車陣
    通過該路口，並沒有闖紅燈，但員警在異議人通過該路口時
    就將其攔下，恣意舉發違規，爰於法定期間內提起本件聲明
    異議等語。
三、按汽車駕駛人，行經有燈光號誌管制之交岔路口闖紅燈者，
    處1,800元以上4,500元以下罰鍰，道路交通管理處罰條例第
    53條第1項定有明文；又有第53條情形者，記違規點數3點，
    同條例第63條第1項第3款亦有明文。
四、經查：本件異議人甲○○前開違規事實，業經證人即本件舉
    發員警林彥誠於原審審理時具結證稱：「（當時之情形？）
    當時我在板橋市板橋國中前，簽完巡邏箱，要離開時，看到
    中正、智樂路口的紅綠燈，看見一名騎士（即異議人）闖紅
    燈。我就將他攔停，告訴他違規事實，並開單告發。」、「
    （該名騎士是由什麼方向通往什麼方向？）該名騎士是沿著
    中正路方向通過智樂路口，當時中正路方向的紅綠燈是紅燈
    ，智樂路是綠燈。」、「（異議人說當時中正路上的綠燈是
    由綠燈轉為黃燈，他跟其他騎士一起通過，有何意見？）我
    當時只有看到他一個人騎乘機車通過智樂路口，沒有看到其
    他機車騎士。我確實是看到異議人騎乘機車闖紅燈通過智樂
    路口，而並不是異議人所說的當時的燈號是綠燈轉為黃燈。
    」「（你當時所在的位置？）我當時的位置是在距離智樂路
    與中正路口，約5 公尺的位置，是在板橋國中前面。」「（
    那個位置是否可以清楚看到當時的燈號？）是的。」等語；
    異議人亦於原審審理時詰問證人舉發員警林彥誠：「（當時
    攔停我的並不是在庭的林彥誠，而林彥誠警員當時是在板橋
    國中前方一輛巡邏車旁邊？）當時確實是我同事攔停的，但
    我站在我同事的旁邊，是我告訴我同事異議人有闖紅燈的情
    形，而由我同事攔停。」等語，經核證人林彥誠證詞之情節
    互核以觀，其間並無矛盾之處，足見證人林彥誠前揭證述，
    尚非子虛。況證人林彥誠於攔停舉發時所站立之位置即為中
    正路及智樂路口，雖非由其親自攔停，但卻仍由其辨識異議
    人騎車所行駛路口之號誌，並由其開單舉發，再參酌證人林
    彥誠與異議人素昧平生，自無設詞誣指異議人違規之必要，
    故異議人前揭辯解，尚難採信。
五、綜上所述，原審因認原處分機關援引首揭規定，據以裁處異
    議人罰鍰3,600元，並依同條例第63條第1項第3 款之規定，
    併記違規點數3 點，於法並無不當，本件異議為無理由，應
    予駁回。
六、經核原審裁定認事用法均無不合，抗告意旨略以：伊並無闖
    紅燈，且只採警員之證言為證據，亦有未合云云。惟查：抗
    告人有闖紅燈已如前述，且證人之證言是否採信，法院自有
    認定之職權。是本件抗告核無理由，應予以駁回。
據上論結，應依道路交通案件處理辦法第26條，刑事訴訟法第
412條，裁定如主文。
中    華    民    國    97    年    5     月    23    日
            刑事第十一庭  審判長法  官  張連財
                                法  官  林明俊
                                法  官  楊照男
以上正本證明與原本無異。
不得再抗告。
                                書記官  陳秋雄
中    華    民    國    97    年    5     月    23    日


司法院資訊處製作；財團法人民間司法改革基金會備份。
